# 请教利息收入确认问题！

提问人：业者 时间：2020-01-08 14:04:31
请教大家，公司是小额贷款公司，对外贷款合同一般是按月付息，到期一次还本；但对于有抵押物且抵押率在50%以下的客户（贷款期限在1-2年不等），贷款合同对利息收取的约定是到期一次还本付息。
现在审计中事务所要求公司对于到期一次还本付息的合同，每月按权责发生制计提利息收入，而公司目前的做法是平时不确认收入，按照合同的约定在到期日一次性确认收入，公司认为按照合同条款约定的时点确认收入没问题，但审计坚持按权责发生制，请问公司的做法可以吗？请大家指教，谢谢！

回答人：chenyiwei
利息收入应按《企业会计准则第 22 号——金融工具确认和计量》规定的实际利率法计算确认，不能按收付实现制确认。